臺灣高等法院民事判決
111年度再易字第40號
再 審原 告  陳俊同
再 審被 告  進顯科技股份有限公司

法定代理人  吳有顯
上列當事人間請求減少價金事件，再審原告對於中華民國111年5
月4日本院110年度上更一字第199號確定判決，提起再審之訴，
本院判決如下：
    主      文
再審之訴駁回。
再審訴訟費用由再審原告負擔。
    事實及理由
一、按再審之訴顯無再審理由者，得不經言詞辯論，以判決駁回
    之，民事訴訟法第502條第2項定有明文。
二、本件再審原告主張本院110年度上更一字第199號確定判決（
    下稱原確定判決）有民事訴訟法第496條第1項第1款規定之
    適用法規顯有錯誤，及第497條規定漏未斟酌重要證物等再
    審事由，提起再審之訴，係以：㈠原確定判決認定兩造簽訂
    價金變更金額協議書（下稱系爭協議）所討論之桃園市○○區
    ○○段000000地號土地（下稱系爭土地）遭既成道路占有面積
    範圍，係限於工地總監陳煥明鑑界、建築師陳彥翰計算所得
    之24.82坪，並未包括嗣後再測出之占有面積（6.42坪）一
    節，有認定事實與卷存證據（即證人即仲介葉起弘、陳煥明
    之證詞、Line對話紀錄、土地買賣契約書第7條第1項、第2
    項約定內容) 不符，及漏未斟酌證人葉起弘之證詞（再審原
    告於前程序110年12月6日辯論意旨狀第4項倒數第一行以下
    所引者）等情形，而有違反證據法則、論理法則之適用法規
    顯有錯誤。㈡原確定判決漏未依原證21照片及前程序一審複
    丈成果圖，斟酌系爭土地遭現有道路占用部分無法使用範圍
    僅24坪，再審被告仍得就部分範圍鋪設水泥使用，買賣標的
    之瑕疵範圍並未達24.82坪，再審被告未受有損害之事實，
    亦構成民事訴訟法第497條規定之再審事由。
三、經查：
　㈠按民事訴訟法第496條第1項第1款所謂適用法規顯有錯誤者，
    係指確定判決所適用之法規顯然不合於法律規定，或與司法
    院尚有效之大法官會議解釋，及確定判決消極的不適用法規
    ，顯然影響裁判者而言，惟不包括漏未斟酌證據、認定事實
    錯誤、取捨證據失當之情形。查再審原告前揭關於原確定判
    決適用法規顯有錯誤之主張，所指摘之事項無非對於事實審
    法院取捨證據、認定事實之指摘，並非關於事實審法院基於
    所確定之事實而為之法律上判斷，有不合於法律規定，或與
    司法院尚有效之大法官會議解釋有違，及有消極的不適用法
    規，顯然影響裁判者之情形，依首揭說明，自與適用法規顯
    有錯誤之再審事由有別。
　㈡次按民事訴訟法第497條所謂足以影響判決之重要證物漏未斟
    酌之再審事由係指該足以影響判決之重要證物，業經當事人
    在前訴訟程序提出，然未經確定判決加以斟酌而言。查再審
    原告雖主張原確定判決漏未斟酌照片及複丈成果圖所示再審
    被告就系爭土地遭既成道路占用仍有可得使用部分，未受有
    損害之事實云云。惟再審原告所指事實並不影響其未依買賣
    契約交付合於約定使用目的面積之土地予再審被告之認定，
    縱斟酌其上開主張事實，亦不足以影響判決結果，故亦難認
    原確定判決有民事訴訟法第497條規定之再審事由情事。 　
四、綜上所述，再審原告主張之再審事由，與民事訴訟法第496
    條第1項第1款及第497條規定之要件不符，其提起本件再審
    之訴，顯無理由，爰依民事訴訟法第502條第2項規定，不經
    言詞辯論，逕以判決駁回之。
五、據上論結，本件再審之訴顯無理由，依民事訴訟法第502條
    第2項、第78條，判決如主文。　　
中　　華　　民　　國　　111 　年　　7　 　月　 　4　　日
                  民事第二十五庭
                      審判長法　官  謝碧莉
                            法　官  楊惠如
                            法　官  林晏如
正本係照原本作成。
不得上訴。
中　　華　　民　　國　　111 　年　　7 　　月　　5 　　日

  　　　　　　　　　　　　　書記官  簡維萍